臺灣新竹地方法院刑事宣示判決筆錄　　　 94年度訴字第363號
公　訴　人　臺灣新竹地方法院檢察署檢察官
被　　　告　丁○○　男　38歲.
上列被告因偽造文書等案件，經檢察官提起公訴（93年度偵字第
6158號）後，聲請改依協商程序而為判決，本院於中華民國94年
6 月22日下午5 時在本院刑事第九法庭宣示判決，出席職員如下
：
法官起立朗讀判決主文、犯罪事實要旨、處罰條文、附記事項及
告以上訴限制、期間並提出上訴狀之法院，且諭知記載其內容：
一、主文：
    丁○○收受贓物，處有期徒刑伍月，如易科罰金，以佰元
    折算壹日。又行使變造特種文書，處有期徒刑貳月，如易科
    罰金，以佰元折算壹日。又共同竊盜，處有期徒刑伍月，
    如易科罰金，以佰元折算壹日。又行使偽造私文書，足以
    生損害於他人，處有期徒刑肆月，如易科罰金，以佰元折
    算壹日。如附表一所示偽造之「甲○○」之署押貳枚沒收之
    。應執行有期徒刑壹年貳月，如易科罰金，以佰元折算壹
    日。如附表一所示偽造之「甲○○」之署押貳枚沒收之。
二、犯罪事實要旨：
（一）丁○○明知黃國炫（另經臺灣新竹地方法院檢察署檢察官
      偵辦中）所持有車牌號碼Ⅴ２—３６０３號自用小貨車（
      該車為丙○○所有，於民國93年8 月25日22時許，在桃園
      縣楊梅鎮○○路218 巷13弄28號前遭竊），為來源不明之
      贓物，竟基於收受贓物之犯意，於93年8 月底某日，在桃
      園縣楊梅鎮某處，由黃國炫交付該自用小貨車而收受上開
      贓物，並留供己用。丁○○復另行起意，並基於行使變造
      特種文書之犯意，於同年9 月初某日，在新竹縣關西鎮某
      處，將上開車牌號碼Ⅴ２—３６０３號自用小貨車車輛號
      牌內數字「3」 部分，以黑色雙面膠帶黏貼數字左緣處，
      使之變異為「8」 ，而以此方式將該車牌號碼變造為車號
      Ⅴ２—８６０３號，並仍讓上揭已變造之車牌繼續懸掛在
      前述自用小貨車上而駕駛該車輛，而行使該變造之特種文
      書即車牌號碼，足生損害於丙○○及監理機關管理車籍資
      料之正確性。
（二）丁○○又另行起意，並和李漢文（另案經臺灣新竹地方法
      院檢察署檢察官移轉臺灣屏東地方法院檢察署檢察官偵辦
      ）基於意圖為自己不法所有之共同犯意聯絡及行為分擔，
      於93年9 月14日15時20分許，由丁○○駕駛上揭自用小貨
      車，抵達新竹縣關西鎮玉山里16鄰130號旁附近2、30公尺
      處之草叢，丁○○即和李漢文共同徒手搬運而竊取乙○○
      所管理之玉山石礦山元辦事處鐵門1 組得手。適為鄰人曾
      天亮察覺此情，乃通知乙○○報警處理，嗣於同日15時50
      分許，在新竹縣關西鎮○○里○ 鄰○○道路旁，為警當場
      逮捕丁○○，李漢文則趁隙逃逸，並經警扣得其等所竊得
      之鐵門1 組及前述自用小貨車1 輛（均已發還），始循線
      查悉上情。
（三）丁○○又明知名為「陳紋憲」之實際姓名不詳、年籍亦不
      詳之成年友人所持有「甲○○」名義之國民身分證（該證
      件係甲○○於93年7 月21日在桃園縣龍潭鄉某處，將之置
      於皮包內，而併同皮包及其內尚放置之信用卡、提款卡暨
      駕駛執照等一併遭竊之物），為來源不明之贓物，竟為圖
      申請易付卡行動電話門號，另行起意，而基於收受贓物之
      犯意，於93年9 月初某日，在桃園縣楊梅鎮某處，由「陳
      紋憲」交付該國民身分證而收受上開贓物。旋丁○○即基
      於行使偽造私文書之犯意，於93年9 月4 日，前往萊爾富
      便利商店桃園縣桃青店，持前開甲○○國民身分證，假冒
      甲○○名義，在遠傳電信股份有限公司（以下簡稱遠傳公
      司）易付卡客戶資料卡之存根聯「申請人簽章」欄內偽簽
      「甲○○」之簽名（按客戶資料卡為1 式2 聯，分為公司
      存根聯與客戶存根聯，以自動複寫方式製作，共偽造「甲
      ○○」之簽名2 枚），偽造甲○○購買易付卡之客戶資料
      卡私文書，表示欲購買易付卡之意思，隨即交付予不知情
      之店員傳真回遠傳公司而行使前開偽造之私文書，致使該
      便利商店店員誤以為丁○○即係甲○○本人，而為丁○○
      辦理行動電話通信服務並交付易付卡，丁○○即因此購得
      遠傳公司0000000000號行動電話易付卡，足以生損害於甲
      ○○及遠傳公司對於電信業務管理之正確性。嗣丁○○於
      上揭時地為警查獲後，在其所駕駛前述自用小貨車上扣得
      甲○○之國民身分證，因而循線查知上情。
三、被告丁○○在前揭遠傳公司之易付卡客戶資料卡存根聯上所
    偽造之「甲○○」簽名2 枚（客戶資料卡為1 式2 聯，分為
    公司存根聯及客戶存根聯，自動複寫，共偽造「甲○○」之
    署押2 枚，即如附表一所示），應依刑法第219 條之規定，
    在被告行使偽造私文書項下及定應執行刑項下均宣告沒收之
    。
四、處罰條文：
    刑法第28條、第349 條第1 項、第216 條、第212 條、第320
    條第1 項前段、第210 條、第55條、第41條第1 項、第51條
    第5 款、第219 條，罰金罰鍰提高標準條例第1 條前段、第
    2 條。
五、本件判決除有刑事訴訟法第454 條之4 第1 項所定之：一於
    本訊問程序終結前，被告撤銷協商合意或檢察官撤回協商聲
    請者；二被告協商之意思非出於自由意志者；四被告所犯之
    罪非第455 條之2 第1 項所定得以協商判決者；六被告有其
    他較重之裁判上一罪之犯罪事實者；七法院認應諭知免刑或
    免訴、不受理者情形之一，及違反同條第二項「法院應於協
    商合意範圍內為判決；法院為協商判決所科之刑，以宣告緩
    刑或2 年以下有期徒刑、拘役或罰金為限」之規定者外，檢
    察官及被告均不得上訴。
六、如有前項得上訴之情形，得自收受宣示判決筆錄送達之日起
    10日內，向本院提出上訴書狀，上訴於第二審法院。
中　　華　　民　　國　　94　　年　　6 　　月　　22　　日
                  刑事第五庭    書記官  汪淑菁
                                法  官  楊惠芬
以上筆錄正本係照原本作成。
中　　華　　民　　國　　94　　年　　6 　　月　　23　　日
                                書記官  汪淑菁
附表一：
遠傳電信股份有限公司93年9 月4 日易付卡客戶資料卡之公司存
根聯及客戶存根聯中申請人簽章欄內偽簽之「甲○○」之署押。
附錄本案論罪科刑法條：
刑法第349 條第1 項：
收受贓物者，處3 年以下有期徒刑、拘役或500 元以下罰金。
刑法第216 條：
行使第210 條至第215 條之文書者，依偽造、變造文書或登載不
實事項或使登載不實事項之規定處斷。
刑法第212 條：
偽造、變造護照、旅券、免許證、特許證及關於品行、能力服務
或其他相類之證書、介紹書，足以生損害於公眾或他人者，處1
年以下有期徒刑、拘役或300 元以下罰金。
刑法第210 條：
偽造、變造私文書，足以生損害於公眾或他人者，處5 年以下有
期徒刑。
刑法第320 條第1 項：
意圖為自己或第三人不法之所有，而竊取他人之動產者，為竊盜
罪，處5 年以下有期徒刑、拘役或500 元以下罰金。
